【裁判字號】    92,易,68
【裁判日期】    920523
【裁判案由】    傷害
【裁判全文】
臺灣士林地方法院刑事判決                            九十二年度易字第六八號
    公  訴  人  臺灣士林地方法院檢察署檢察官
    被      告  甲○○
                丙○○
右列被告因傷害案件，經檢察官提起公訴（九十一年度偵字第三０二八號），本院判
決如左：
    主  文
甲○○、丙○○共同傷害人之身體，各處有期徒刑肆月，如易科罰金均以參佰元折算
壹日。
    事  實
一、甲○○因懷疑丁○○向警方檢舉其所經營之玫瑰園茶藝館，而心生怨隙，乃於民
    國九十一年三月十六日晚間七時十八分許（起訴書誤載為七時三十分許），夥同
    乙○○（嗣到案後另行審結）、丙○○，至台北縣八里鄉○○村○○○街三十三
    號丁○○住處前，共同基於傷害之犯意，分別以拳頭毆打及以腳踹丁○○，致丁○○受有頭部外傷、頭痛、下唇擦傷、腹部鈍挫傷、左大腿五×二公分擦傷、右
    大腿鈍挫傷之傷害。
二、案經丁○○告訴由台北縣政府警察局蘆洲分局報請台灣士林地方法院檢察署檢察
    官偵查起訴。
    理  由
一、訊之被告甲○○雖坦承於右述時地毆打告訴人丁○○，惟辯稱：只有伊一人動手
    毆打告訴人，且告訴人所受的傷應該沒有診斷書所寫那麼嚴重云云，被告丙○○
    則否認有參與毆打告訴人之傷害犯行，辯稱：其係上前將被告甲○○拉開，並未
    毆打告訴人云云，惟查：
  （一）告訴人迭於警訊、偵查中指稱被告三人均有動手毆打伊，於偵查中並指稱「
        第一個過來打我的是甲○○，他一來就用拳頭打我的嘴唇，並用腳踹我下體
        、大腿，我就半蹲下去，半蹲下去時，乙○○、丙○○二人用腳踹我左右大
        腿，我往後退，他們三人繼續還用拳頭打我腹部」等語（見九十一年十一月
        十八日訊問筆錄）。
  （二）參以告訴人於九十年三月十六日晚間七時十八分許，遭被告甲○○等人毆打
        後，旋即於當日晚間八時許前往馬偕紀念醫院急診並驗傷，經醫師診斷其傷
        勢為頭部外傷、頭痛、下唇擦傷、腹部鈍挫傷、左大腿五×二公分擦傷、右
        大腿鈍挫傷，有該院出具之甲種診斷證明書在卷可稽。告訴人並非被打數日
        後才去驗傷，則其立即急診就醫經馬偕醫院醫師診斷確實受有前揭傷害，是
        被告甲○○辯稱：告訴人受的傷沒有這麼嚴重云云，要不足採。
  （三）而共同被告乙○○於警訊時即供稱「我並不認識丁○○，因為甲○○說他不
        讓我們開店所以我打他」、「於九十年三月十六日十九時三十分，於八里鄉
        ○○村○○○街三三號前，無持有兇器，徒手打他而已」、「（問：是否有
        共犯？何人？）毆打的有甲○○、丙○○」、「當時甲○○叫我載丙○○到
        頂寮二街三三號前，到場時何人先出手我並不清楚，等到甲○○說他不讓我
        們開店所以我打他」等語（見偵卷第十六頁）。於內勤檢察官訊問「幾人打
        他？」時，共同被告乙○○亦供稱「我們三人都有，我是踢對方的腳，甲○○用腳踢被害人下體，丙○○有衝過去打他」、「我與牛某在喝酒，後便叫
        我去載丙○○過來，我回現場時便看牛某和被害人在爭吵，我便向前踢對方
        一腳」等語（見偵卷第四三頁、第四四頁），其自白核與告訴人之指訴相符
        。參諸被告甲○○、丙○○於警訊、偵查均否認毆打告訴人，僅共同被告乙○○供稱渠三人均有毆打告訴人，嗣於偵查中告訴人提出現場拍攝之監視錄
        影帶，經檢察官勘驗結果「三月十六日十九時十八分四十八秒影帶中微胖男
        子踢謝一下，十九時六分二名男子將謝逼近角落，後情形未錄」，被告甲○○見無可抵賴，始坦承確有腳踢告訴人之犯行。再參諸證人即告訴人之子謝
        嘉峰於偵查中到庭具結證稱「丙○○是我國小同學的哥哥，我國小就認識他
        」、「沒有（看見我父親被打經過），我是事後我母親打電話給我，我也趕
        到派出所，當時在龍源派出所內進去後，我看到丙○○就很生氣的問丙○○
        為何要打我爸，他說不知道是我爸，人家叫他打他就打。」（見偵卷第一三
        六頁），在在足證共同被告乙○○於警訊、偵查所供稱渠三人均有毆打告訴
        人一節，確為事實。共同被告乙○○嗣後翻異前詞改稱並未毆打告訴人云云
        ，被告甲○○辯稱係伊一人毆打告訴人云云，被告丙○○辯稱其僅將告訴人
        拉開沒有毆打告訴人云云，核均係卸責之詞，不足採信。
    綜上所述，本件事證已臻明確，被告犯行洵堪認定，應予依法論科。
二、核被告所為，係犯刑法第二百七十七條第一項傷害罪。被告甲○○、丙○○與共
    同被告乙○○有犯意聯絡、行為分擔，應論以共同正犯。爰審酌被告僅因細故即
    聯手毆打告訴人，致告訴人所受傷害非輕及被告甲○○原否認犯行，嗣雖坦承，
    但仍迴護其餘被告，被告丙○○則自始否認犯行，毫無悔意等及其他一切情狀，
    分別量處如主文所示之刑，並均諭知易科罰金之折算標準，以示懲儆。
三、乙○○俟到案後另行審結。
據上論斷，應依刑事訴訟法第二百九十九條第一項前段、刑法第二十八條、第二百七
十七條第一項、第四十一條第一項，罰金罰鍰提高標準條例第一條前段、第二條判決
如主文。
本案經檢察官吳怡明到庭執行職務
中      華      民      國      九十二    年      五      月    二十三  日
                                    臺灣士林地方法院刑事第四庭
                                          法  官  洪  慕  芳
右正本證明與原本無異。
如不服本判決，應於判決送達後十日內，向本院提出上訴狀。
                                          書記官  趙  彩  彤
中      華      民      國      九十二    年      五      月    二十六  日
附錄本判決論罪科刑依據之法條：
刑法第二百七十七條第一項：
  傷害人之身體或健康者，處三年以下有期徒刑、拘役或一千元以下罰金。


司法院資訊處製作；財團法人民間司法改革基金會備份。
